{"present": {"1 Singular": {"Affirmative": "d\u00e1ilim", "Question": "an nd\u00e1ilim?", "Negative": "n\u00ed dh\u00e1ilim"}, "2 Singular": {"Affirmative": "d\u00e1ileann t\u00fa", "Question": "an nd\u00e1ileann t\u00fa?", "Negative": "n\u00ed dh\u00e1ileann t\u00fa"}, "3 Singular": {"Male": {"Affirmative": "d\u00e1ileann s\u00e9", "Question": "an nd\u00e1ileann s\u00e9?", "Negative": "n\u00ed dh\u00e1ileann s\u00e9"}, "Female": {"Affirmative": "d\u00e1ileann s\u00ed", "Question": "an nd\u00e1ileann s\u00ed?", "Negative": "n\u00ed dh\u00e1ileann s\u00ed"}}, "1 Plural": {"Compressed": {"Affirmative": "d\u00e1ilimid", "Question": "an nd\u00e1ilimid?", "Negative": "n\u00ed dh\u00e1ilimid"}, "Extended": {"Affirmative": "d\u00e1ileann muid", "Question": "an nd\u00e1ileann muid?", "Negative": "n\u00ed dh\u00e1ileann muid"}}, "2 Plural": {"Affirmative": "d\u00e1ileann sibh", "Question": "an nd\u00e1ileann sibh?", "Negative": "n\u00ed dh\u00e1ileann sibh"}, "3 Plural": {"Affirmative": "d\u00e1ileann siad", "Question": "an nd\u00e1ileann siad?", "Negative": "n\u00ed dh\u00e1ileann siad"}, "Passive": {"Affirmative": "d\u00e1iltear", "Question": "an nd\u00e1iltear?", "Negative": "n\u00ed dh\u00e1iltear"}}, "future": {"1 Singular": {"Affirmative": "d\u00e1ilfidh m\u00e9", "Question": "an nd\u00e1ilfidh m\u00e9?", "Negative": "n\u00ed dh\u00e1ilfidh m\u00e9"}, "2 Singular": {"Affirmative": "d\u00e1ilfidh t\u00fa", "Question": "an nd\u00e1ilfidh t\u00fa?", "Negative": "n\u00ed dh\u00e1ilfidh t\u00fa"}, "3 Singular": {"Male": {"Affirmative": "d\u00e1ilfidh s\u00e9", "Question": "an nd\u00e1ilfidh s\u00e9?", "Negative": "n\u00ed dh\u00e1ilfidh s\u00e9"}, "Female": {"Affirmative": "d\u00e1ilfidh s\u00ed", "Question": "an nd\u00e1ilfidh s\u00ed?", "Negative": "n\u00ed dh\u00e1ilfidh s\u00ed"}}, "1 Plural": {"Compressed": {"Affirmative": "d\u00e1ilfimid", "Question": "an nd\u00e1ilfimid?", "Negative": "n\u00ed dh\u00e1ilfimid"}, "Extended": {"Affirmative": "d\u00e1ilfidh muid", "Question": "an nd\u00e1ilfidh muid?", "Negative": "n\u00ed dh\u00e1ilfidh muid"}}, "2 Plural": {"Affirmative": "d\u00e1ilfidh sibh", "Question": "an nd\u00e1ilfidh sibh?", "Negative": "n\u00ed dh\u00e1ilfidh sibh"}, "3 Plural": {"Affirmative": "d\u00e1ilfidh siad", "Question": "an nd\u00e1ilfidh siad?", "Negative": "n\u00ed dh\u00e1ilfidh siad"}, "Passive": {"Affirmative": "d\u00e1ilfear", "Question": "an nd\u00e1ilfear?", "Negative": "n\u00ed dh\u00e1ilfear"}}, "past": {"1 Singular": {"Affirmative": "dh\u00e1il m\u00e9", "Question": "ar dh\u00e1il m\u00e9?", "Negative": "n\u00edor dh\u00e1il m\u00e9"}, "2 Singular": {"Affirmative": "dh\u00e1il t\u00fa", "Question": "ar dh\u00e1il t\u00fa?", "Negative": "n\u00edor dh\u00e1il t\u00fa"}, "3 Singular": {"Male": {"Affirmative": "dh\u00e1il s\u00e9", "Question": "ar dh\u00e1il s\u00e9?", "Negative": "n\u00edor dh\u00e1il s\u00e9"}, "Female": {"Affirmative": "dh\u00e1il s\u00ed", "Question": "ar dh\u00e1il s\u00ed?", "Negative": "n\u00edor dh\u00e1il s\u00ed"}}, "1 Plural": {"Compressed": {"Affirmative": "dh\u00e1ileamar", "Question": "ar dh\u00e1ileamar?", "Negative": "n\u00edor dh\u00e1ileamar"}, "Extended": {"Affirmative": "dh\u00e1il muid", "Question": "ar dh\u00e1il muid?", "Negative": "n\u00edor dh\u00e1il muid"}}, "2 Plural": {"Affirmative": "dh\u00e1il sibh", "Question": "ar dh\u00e1il sibh?", "Negative": "n\u00edor dh\u00e1il sibh"}, "3 Plural": {"Compressed": {"Affirmative": "dh\u00e1il siad", "Question": "ar dh\u00e1il siad?", "Negative": "n\u00edor dh\u00e1il siad"}, "Extended": {"Affirmative": "dh\u00e1ileadar", "Question": "ar dh\u00e1ileadar?", "Negative": "n\u00edor dh\u00e1ileadar"}}, "Passive": {"Affirmative": "d\u00e1ileadh", "Question": "ar d\u00e1ileadh?", "Negative": "n\u00edor d\u00e1ileadh"}}, "condi": {"1 Singular": {"Affirmative": "dh\u00e1ilfinn", "Question": "an nd\u00e1ilfinn?", "Negative": "n\u00ed dh\u00e1ilfinn"}, "2 Singular": {"Affirmative": "dh\u00e1ilfe\u00e1", "Question": "an nd\u00e1ilfe\u00e1?", "Negative": "n\u00ed dh\u00e1ilfe\u00e1"}, "3 Singular": {"Male": {"Affirmative": "dh\u00e1ilfeadh s\u00e9", "Question": "an nd\u00e1ilfeadh s\u00e9?", "Negative": "n\u00ed dh\u00e1ilfeadh s\u00e9"}, "Female": {"Affirmative": "dh\u00e1ilfeadh s\u00ed", "Question": "an nd\u00e1ilfeadh s\u00ed?", "Negative": "n\u00ed dh\u00e1ilfeadh s\u00ed"}}, "1 Plural": {"Compressed": {"Affirmative": "dh\u00e1ilfimis", "Question": "an nd\u00e1ilfimis?", "Negative": "n\u00ed dh\u00e1ilfimis"}, "Extended": {"Affirmative": "dh\u00e1ilfeadh muid", "Question": "an nd\u00e1ilfeadh muid?", "Negative": "n\u00ed dh\u00e1ilfeadh muid"}}, "2 Plural": {"Affirmative": "dh\u00e1ilfeadh sibh", "Question": "an nd\u00e1ilfeadh sibh?", "Negative": "n\u00ed dh\u00e1ilfeadh sibh"}, "3 Plural": {"Compressed": {"Affirmative": "dh\u00e1ilfid\u00eds", "Question": "an nd\u00e1ilfid\u00eds?", "Negative": "n\u00ed dh\u00e1ilfid\u00eds"}, "Extended": {"Affirmative": "dh\u00e1ilfeadh siad", "Question": "an nd\u00e1ilfeadh siad?", "Negative": "n\u00ed dh\u00e1ilfeadh siad"}}, "Passive": {"Affirmative": "dh\u00e1ilf\u00ed", "Question": "an nd\u00e1ilf\u00ed?", "Negative": "n\u00ed dh\u00e1ilf\u00ed"}}, "imper": {"1 Singular": {"Affirmative": "d\u00e1ilim!", "Negative": "n\u00e1 d\u00e1ilim!"}, "2 Singular": {"Affirmative": "d\u00e1il!", "Negative": "n\u00e1 d\u00e1il!"}, "3 Singular": {"Male": {"Affirmative": "d\u00e1ileadh s\u00e9!", "Negative": "n\u00e1 d\u00e1ileadh s\u00e9!"}, "Female": {"Affirmative": "d\u00e1ileadh s\u00ed!", "Negative": "n\u00e1 d\u00e1ileadh s\u00ed!"}}, "1 Plural": {"Compressed": {"Affirmative": "d\u00e1ilimis!", "Negative": "n\u00e1 d\u00e1ilimis!"}, "Extended": {"Affirmative": "d\u00e1ileadh muid!", "Negative": "n\u00e1 d\u00e1ileadh muid!"}}, "2 Plural": {"Affirmative": "d\u00e1ilig\u00ed!", "Negative": "n\u00e1 d\u00e1ilig\u00ed!"}, "3 Plural": {"Compressed": {"Affirmative": "d\u00e1ilid\u00eds!", "Negative": "n\u00e1 d\u00e1ilid\u00eds!"}, "Extended": {"Affirmative": "d\u00e1ileadh siad!", "Negative": "n\u00e1 d\u00e1ileadh siad!"}}, "Passive": {"Affirmative": "d\u00e1iltear!", "Negative": "n\u00e1 d\u00e1iltear!"}}, "pastConti": {"1 Singular": {"Affirmative": "dh\u00e1ilinn", "Question": "an nd\u00e1ilinn?", "Negative": "n\u00ed dh\u00e1ilinn"}, "2 Singular": {"Affirmative": "dh\u00e1ilte\u00e1", "Question": "an nd\u00e1ilte\u00e1?", "Negative": "n\u00ed dh\u00e1ilte\u00e1"}, "3 Singular": {"Male": {"Affirmative": "dh\u00e1ileadh s\u00e9", "Question": "an nd\u00e1ileadh s\u00e9?", "Negative": "n\u00ed dh\u00e1ileadh s\u00e9"}, "Female": {"Affirmative": "dh\u00e1ileadh s\u00ed", "Question": "an nd\u00e1ileadh s\u00ed?", "Negative": "n\u00ed dh\u00e1ileadh s\u00ed"}}, "1 Plural": {"Compressed": {"Affirmative": "dh\u00e1ilimis", "Question": "an nd\u00e1ilimis?", "Negative": "n\u00ed dh\u00e1ilimis"}, "Extended": {"Affirmative": "dh\u00e1ileadh muid", "Question": "an nd\u00e1ileadh muid?", "Negative": "n\u00ed dh\u00e1ileadh muid"}}, "2 Plural": {"Affirmative": "dh\u00e1ileadh sibh", "Question": "an nd\u00e1ileadh sibh?", "Negative": "n\u00ed dh\u00e1ileadh sibh"}, "3 Plural": {"Compressed": {"Affirmative": "dh\u00e1ilid\u00eds", "Question": "an nd\u00e1ilid\u00eds?", "Negative": "n\u00ed dh\u00e1ilid\u00eds"}, "Extended": {"Affirmative": "dh\u00e1ileadh siad", "Question": "an nd\u00e1ileadh siad?", "Negative": "n\u00ed dh\u00e1ileadh siad"}}, "Passive": {"Affirmative": "dh\u00e1ilt\u00ed", "Question": "an nd\u00e1ilt\u00ed?", "Negative": "n\u00ed dh\u00e1ilt\u00ed"}}, "subj": {"1 Singular": {"Affirmative": "go nd\u00e1ile m\u00e9", "Negative": "n\u00e1r dh\u00e1ile m\u00e9"}, "2 Singular": {"Affirmative": "go nd\u00e1ile t\u00fa", "Negative": "n\u00e1r dh\u00e1ile t\u00fa"}, "3 Singular": {"Male": {"Affirmative": "go nd\u00e1ile s\u00e9", "Negative": "n\u00e1r dh\u00e1ile s\u00e9"}, "Female": {"Affirmative": "go nd\u00e1ile s\u00ed", "Negative": "n\u00e1r dh\u00e1ile s\u00ed"}}, "1 Plural": {"Compressed": {"Affirmative": "go nd\u00e1ilimid", "Negative": "n\u00e1r dh\u00e1ilimid"}, "Extended": {"Affirmative": "go nd\u00e1ile muid", "Negative": "n\u00e1r dh\u00e1ile muid"}}, "2 Plural": {"Affirmative": "go nd\u00e1ile sibh", "Negative": "n\u00e1r dh\u00e1ile sibh"}, "3 Plural": {"Affirmative": "go nd\u00e1ile siad", "Negative": "n\u00e1r dh\u00e1ile siad"}, "Passive": {"Affirmative": "go nd\u00e1iltear", "Negative": "n\u00e1r dh\u00e1iltear"}}, "verbal noun": "d\u00e1ileadh", "verbal adjective": "d\u00e1ilte"}